【裁判字號】    99,簡上,12
【裁判日期】    990225
【裁判案由】    偽造文書
【裁判全文】
臺灣屏東地方法院刑事判決              99年度簡上字第12號
上  訴  人
即  被  告  甲○○
選任辯護人  史雙全律師
上列上訴人即被告因偽造文書案件，不服本院98年度簡字第1541
號中華民國98年11月19日第一審刑事簡易判決（聲請簡易判決處
刑案號：臺灣屏東地方法院檢察署98年度偵字第4700號）提起上
訴，本院管轄之第二審合議庭判決如下：
    主  文
上訴駁回。
    事  實  及  理  由
一、本件經本院審理結果，認原審以上訴人即被告確有行使偽造
    文書犯行，依刑法第216 條、第210 條規定，判處被告有期
    徒刑3 月，如易科罰金，以新台幣1,000 元折算1 日，並就
    偽造文書上之署押諭知沒收，經核無不當，應予維持。本院
    認定之事實、依據之證據及理由均與第一審判決所認定相同
    ，均引用之（含聲請簡易判決處刑書，如附件）。
二、被告上訴意旨以：伊父親於民國98年4 月11日有交代伊處理
    房子事宜，故伊已取得聲請調解之授權，並無偽造之情；況
    本件並不發生實質上之損害，原審判決認事用法均有違誤云
    云。
三、經查，被害人吳國威並未授權被告聲請調解一節，已據其於
    偵查中指述明確（偵查卷第52頁）；又被害人吳國威於96年
    2 月10日所書立之遺囑中亦稱：「被告甚為不孝，屢向本人
    吵鬧索款，出言辱罵本人及配偶，累得本人屢向派出所報案
    ，令本人痛苦不堪。故本人聲明，不論本人有任何遺產，一
    概不准由長子甲○○繼承，即取消長子甲○○之繼承權」等
    語，有該遺囑及認證書在卷可證（本院卷第37-43 頁），參
    以被告於98年4 月間曾對被害人吳國威夫婦實施家庭暴力之
    情事，有本院98年度家護字第368 號、第369 號民事通常保
    護令2 件在卷可稽（偵查卷第69-75 頁），可見其2 人關係
    確屬不睦，自不可能授權被告聲請調解，已無疑義。
四、被告與被害人吳國威於98年4 月11日雖有簡短之對話，但被
    告要求被害人吳國威就系爭房子一事表態時，吳國威僅稱：
    「你們商量看看」、「找你媽媽商量看看」、「做起來很難
    」、你去找律師」、「家裡的事由母親決定」等語，並未授
    權被告聲請調解事宜等情，有被告提出之當日對話錄音帶可
    稽，並經勘驗屬實（偵查卷第82-89 頁），被告甚且書立悔
    過書承認犯錯，有悔過書在卷可稽（偵查卷第78頁）。又被
    害人吳國威對被告表示：「做起來很難」，並回應：「再商
    量，找媽媽商量，你去找律師，家裡的事由母親決定」等言
    詞，此實為應付被告強勢要求表態之舉，斷無要授權被告去
    聲請解調之意，被告辯稱有得到授權云云，殊非可取。
五、被告另辯稱：係調解委員會人員教唆伊以吳國威名義填寫聲
    請調解書云云。惟屏東市調解委員會人員與被告及被害人吳
    國威等人並不相識，亦無親屬或利害關係，自不可能教唆他
    人偽造聲請書；是該調解委會職員顯係本於善意指導被告補
    正無誤；又告既未獲得授權即偽以吳國威名義製作調解聲請
    書，並提出市公所調解委員會以資行使，已足以生損害於被
    害人吳國威本人及調解事件之正確性，其行為自該當於行使
    偽造文書罪無誤，綜上所述，被告所辯顯卸責之詞，不足採
    信，本件事證已明，其犯行應可認定。
六、原審以被告罪證明確，並審酌被告素行、犯罪動機、目的、
    使用之手段、所生危害及其犯後態度等一切情狀，量處有期
    徒刑3 月，並諭知易科罰金之折算標準，及就偽造之署押依
    刑法第219 條規定宣告沒收，其認事用法均無不當，量刑亦
    稱妥適，被告上訴否認犯罪，為無理由，應予駁回。
七、應依刑事訴訟法第455 條之1 第1 項、第3 項、第368 條、
    第373 條，判決如主文。
中    華    民    國    99    年    2    月    25    日
                  刑事第二庭  審判長法  官  黃國永
                                    法  官  翁世容
                                    法  官  劉怡孜
以上正本證明與原本無異。
不得上訴。
中    華    民    國    99    年    2     月    25    日
                                    書記官  溫訓暖

司法院資訊處製作；財團法人民間司法改革基金會備份。
